【裁判字號】    99,上易,48
【裁判日期】    990728
【裁判案由】    恐嚇取財
【裁判全文】
臺灣高等法院花蓮分院刑事判決          99年度上易字第48號
上  訴  人
即  被  告  甲○○
上列上訴人因恐嚇取財案件，不服臺灣花蓮地方法院98年度易字
第131號中華民國99年2月2日第一審判決（起訴案號：臺灣花蓮
地方法院檢察署98年度偵字第263號），提起上訴，本院判決如
下：
    主  文
上訴駁回。
    事實及理由
一、本案經本院審理結果，認第一審以上訴人即被告甲○○犯刑
    法第346條第1項之恐嚇取財罪，判處有期徒刑1年2月，減為
    有期徒刑7月，認事用法並無不當，量刑亦稱妥適，應予維
    持，並引用如附件第一審判決書記載之事實、證據及理由。
二、被告上訴意旨略以：伊是徵信業者，並未參與邱憲昌等人仙
    人跳一事，董明雄亦知上情，但原審法院不採信；且伊並未
    恐嚇被害人，被害人到庭亦說不記得伊，伊亦沒有被害人的
    電話；伊認為抓姦完畢，伊就可以回去了；到抓姦當晚，伊
    才懷疑他們怎麼這樣處理云云。
三、經查：
  1.被告於原審自承：我們在泡沫紅茶店有談論到如何抓姦，當
    時就知道邱憲昌要仙人跳，但是我跟他講說我只負責抓姦，
    其他的我不管等語（原審卷第20頁），足見被告於96年4月1
    7日當晚在東林套房抓姦之前，即已知邱憲昌計畫以俗稱仙
    人跳之方式向被害人恐嚇取財，被告猶參與邱憲昌等人當晚
    之犯罪行為，其為恐嚇取財之共犯已無疑義。
  2.證人董明雄於原審雖證稱：我看報紙找徵信社的人云云，然
    其於偵查中則稱是邱憲昌打電話找的等情，所述前後不一；
    且其亦稱是在抓姦前討論過2次，其中第2次徵信社的人有在
    場，則被告亦無不知邱憲昌或董明雄等人計畫恐嚇取財之理
    ，故證人董明雄上開證詞並不足為有利被告之認定。
  3.被害人乙○○多次證稱：被告有打電話向伊要款項等情，被
    告於本院亦供承邱憲昌有聯絡伊到麥當勞要拿5萬元，於原
    審亦供稱：當天晚上（即抓姦當晚）邱憲昌說他有辦法10萬
    元處理，第二天早上我確實要去收，我有打電話給乙○○告
    訴他說10萬元準備好，從頭到尾我只有打電話給乙○○2次
    等語（原審卷第51頁），足見乙○○所述被告打電話向伊要
    錢等情屬實，被告所辯不知乙○○電話、至麥當勞要收5萬
    元云云，均與實情不符而無可採。
  4.被告雖辯稱：抓姦當晚第一句話就是問被害人是否要找當地
    派出所警員到場，被害人就說不用了，足見被告沒有犯意云
    云，惟查被害人在東林套房內未穿衣服復被邱憲昌等多人圍
    住等情，業據被害人於偵查中指訴明確，依當時情況，被害
    人既不知實情如何，為顧及顏面，極易選擇私下解決，而被
    告既從事徵信業，對此類被害人之心理當屬瞭然，其縱使為
    上揭詢問亦不足為有利被告之認定。
  5.從而，被告既事前知悉邱憲昌等以俗稱仙人跳之方式向被害
    人恐嚇取財，於抓姦當晚復到場以徵信業者身分抓姦，已參
    與邱憲昌等人恐嚇取財行為，嗣後並向被害人索討款項，被
    告所為恐嚇取財之犯行，甚為明確。原審依據卷內被害人及
    相關同案共犯之供述，並審酌量刑之各項事由判處被告有期
    徒刑1年2月，減為有期徒刑7月，並無不當，被告上訴空言
    否認犯行，為無理由，應予駁回。
據上論結，應依刑事訴訟法第373條、第368條，判決如主文。
本案經檢察官朱秋菊到庭執行職務。
中    華    民    國    99    年    7     月    28    日
                  刑事庭審判長法  官  何方興
                              法  官  許仕楓
                              法  官  林碧玲
以上正本證明與原本無異。
本件不得上訴。
中    華    民    國    99    年    7     月    28    日
                              書記官  李閔華
附錄本判決論罪之法律條文：
中華民國刑法第346條第1項
意圖為自己或第三人不法之所有，以恐嚇使人將本人或第三人之
物交付者，處六月以上五年以下有期徒刑，得併科一千元以下罰
金。

司法院資訊處製作；財團法人民間司法改革基金會備份。
